Inventaris van het archief van W.H. de Beaufort [levensjaren 1845-1918], 1845-1918 (1931); A.M. de Beaufort-van Eeghen [levensjaren 1852-1913], 1865-1913 (1914)
Nationaal Archief, Den Haag
Collectie 343 De Beaufort
Beaufort, de
1845-1931
merendeel 1845-1918
C24519
22.70 meter; 580 inventarisnummers.
Normale geschreven, getypte en gedrukte documenten, geen bijzondere handschriften.
Nationaal Archief, Den Haag
Beaufort, W.H. de
Beaufort-van Eeghen, A.M. de
W.H. de Beaufort (1845-1918) was Liberaal Tweede-Kamerlid aan het einde van de negentiende eeuw. Hij was telg van een Utrechts adellijk en bestuurlijk geslacht. Hij bekleedde diverse openbare ambten, was lid van de Tweede Kamer, Minister van Buitenlandse Zaken en in die hoedanigheid voorzitter van de Eerste Vredesconferentie in 1899. Tijdens zijn Kamerlidmaatschap was hij onder meer betrokken bij de schoolstrijd en de uitbreiding van het kiesrecht; vooral als voorzitter van de Staatscommissie voor Grondwetsherziening, 1905-1906, en als lid van de Onderwijs-commissie, 1913-1916, speelde hij bij deze kwesties een belangrijke rol. Het archief bevat stukken betreffende zijn studie; de vele publieke functies; correspondentie; publicaties van zijn hand en een collectie fotografische documenten.
Archiefvorming
Geschiedenis van de archiefvormer
W.H. de Beaufort (1845-1918)
Willem Hendrik de Beaufort werd op 19 maart 1845 te Leusden geboren, als zoon van Aernout Jan de Beaufort en Anna Aleida Stoop. De familie De Beaufort behoorde tot de meer aanzienlijke families van de provincie Utrecht.
Zijn grootvader had in de achttiende eeuw het landgoed Den Treek bij Amersfoort aangekocht, waar deze zich, evenals zijn zoon Aernout Jan de Beaufort, voornamelijk richtte op het beheer van zijn bezittingen en een tamelijk teruggetrokken leven leidde.
Willem Hendrik volgde na huisonderricht de Latijnse school (gymnasium) te Utrecht en begon in 1861 zijn juridische studie aan de universiteit aldaar. In 1868 rondde hij deze studie af met een proefschrift over het vraagstuk van de verhouding tussen Kerk en Staat onder de Republiek. Hijzelf betoonde zich een voorstander van verdraagzaamheid in godsdienstige kwesties en van een scheiding tussen kerk en staat.
In de jaren 1863-1870 maakte hij een aantal lange buitenlandse reizen naar Engeland, Duitsland, Zwitserland, Italië, Egypte, Palestina, Griekenland en Turkije. Van 1869 tot 1873 was hij gevestigd als advocaat in Amsterdam, waar hij in 1873 in het huwelijk trad met Adèle Maria van Eeghen (1852-1913), dochter uit een rijke Amsterdamse koopmansfamilie. In datzelfde jaar vestigde hij zich op Den Treek, dat sinds de dood van zijn vader in 1866 niet meer bewoond werd.
Zijn politieke carrière begon met zijn verkiezing in 1877 als afgevaardigde voor Tiel in de Tweede Kamer. Met enkele onderbrekingen zou hij tot zijn dood van dit college deel uitmaken. In juli 1897 werd hij minister van Buitenlandse Zaken in het kabinet Pierson (1897-1901). Tijdens zijn ministerschap was hij erevoorzitter van de Eerste Vredesconferentie in 1899.
Als minister was hij tevens verantwoordelijk voor het door Nederland gevoerde beleid tijdens de Boerenoorlog in Zuid-Afrika, dat volgens een deel van de vaderlandse publieke opinie niet genoeg anti-Engels was. Ook na zijn ministerschap zette hij zich in voor de internationale vrede; in 1907 trad hij bij de Tweede Vredesconferentie op als eerste Nederlandse gedelegeerde en in 1911 werd hij benoemd tot voorzitter van de Commissie van Voorbereiding voor de Derde Vredesconferentie, welke conferentie door het uitbreken van de Eerste Wereldoorlog nooit heeft plaatsgevonden.
Tijdens zijn Kamerlidmaatschap was hij onder meer betrokken bij de schoolstrijd en de uitbreiding van het kiesrecht; vooral als voorzitter van de Staatscommissie voor Grondwetsherziening, 1905-1906, en als lid van de Onderwijs-commissie, 1913-1916, speelde hij bij deze kwesties een belangrijke rol.
Als politicus is W.H. de Beaufort het beste te bestempelen als een "oud-liberaal", met een gematigde opstelling, maar daarbij wel een fervent tegenstander van de Anti-revolutionairen onder leiding van Abraham Kuyper.
Naast zijn politieke loopbaan had De Beaufort ook een grote belangstelling op cultureel-wetenschappelijk gebied. Sinds 1876 was hij redacteur van De Gids, vanaf 1896 lid van de Koninklijke Akademie van Wetenschappen en van 1902-1918 lid van de Commissie van Advies voor 's Rijks Geschiedkundige Publicatiën. Als historisch essayist, heeft hij een groot aantal artikelen geschreven, die veelal de vorm hebben van een recensie, maar in wezen het besproken boek als uitgangspunt nemen voor een uitvoerige historische beschouwing.
Verder was hij actief als bestuurslid van diverse sociaal-maatschappelijke organisaties, zoals de Maatschappij van Weldadigheid en de Nederlandsche Vereeniging voor Armenzorg en Weldadigheid.
Op economisch gebied vervulde hij enkele commissariaten, zoals bij De Nederlansche Bank.
W.H. de Beaufort overleed op 2 april 1918, 73 jaar oud, te 's-Gravenhage.
Geschiedenis van het archiefbeheer
In 1979 gaven de erfgenamen van mevrouw C.H. de Beaufort-van Lynden het gedeelte van het familiearchief, dat berustte op het huis Den Treek in bewaring aan het Rijksarchief in Utrecht, met uitzondering van de archivalia van W.H. de Beaufort en diens zoon, J.A.A.H. de Beaufort en hun echtgenotes. Aangezien deze beiden aktiviteiten op landelijk en niet op uitsluitend regionaal Utrechts gebied hadden ontplooid, werden hun papieren aan het Algemeen Rijksarchief overgedragen.
Deze bij de overdracht afgesproken verdeling is echter niet consequent uitgevoerd. Zoals uit de inventaris van het familie-archief blijkt, berusten van W.H. de Beaufort, zijn echtgenote en zijn zoon diverse stukken te Utrecht, voornamelijk betreffende hun particuliere leven en regionale of locale functies. Anderzijds zijn in het archiefgedeelte dat bij het Algemeen Rijksarchief berust een groot aantal stukken aangetroffen, die beter in het familie-archief geplaatst kunnen worden.
Waar nodig is in deze inventaris door middel van nota bene's of blanco nummers naar de betreffende inventarisnummers van het familie-archief te Utrecht verwezen. Het zwaartepunt van het bij het Algemeen Rijksarchief berustende archief ligt op W.H. de Beaufort als politicus.
De verwerving van het archief
Het archief is voor langere tijd in beheer, niet in eigendom verkregen.
Inhoud en structuur van het archief
2.21
Selectie en vernietiging
Vernietigd zijn uitsluitend enkele stukken die reeds aanwezig waren in archieven van overheidsorganen die in het Algemeen Rijksarchief berusten, met name was dit het geval bij de stukken van de Grondwetscommissie 1905 en van de Commissie van Voorbereiding voor de Derde Vredesconferentie.
Aanvullingen
Deze inventaris draagt een voorlopig karakter.
Dat wil niet zeggen dat in de nummering van de hier beschreven stukken nog wijzigingen zullen worden aangebracht; deze nummering is definitief. Wel zal deze inventaris in de nabije toekomst worden uitgebreid. Zoals uit de inleiding blijkt, berusten bij het het Algemeen Rijksarchief, naast het archief van W.H. de Beaufort, ook de papieren van zijn oudste zoon, J.A.A.H. de Beaufort, en een omvangrijke, door vader en zoon verzamelde, collectie brochures en tijdschriften. Wanneer deze beide onderdelen eveneens beschreven zijn, zullen zij aan deze "voorlopige" inventaris worden toegevoegd.
Het geheel zal nog nader toegankelijk worden gemaakt door een index, zowel op de in de inventaris voorkomende namen als op de namen van de afzenders van de vele in het archief voorkomende brieven.
De definitieve inventaris, die in druk zal verschijnen, zal dan de thans gepresenteerde voorlopige versie kunnen vervangen.
Ordening van het archief
Uit de opschriften op gebruikte omslagen bleek dat de ordening van het archief van W.H. de Beaufort grotendeels is aangebracht door zijn zoon, die voor zijn publicatie "Vijftig jaren uit onze geschiedenis, 1868-1918" (Amsterdam, 1928) de dagboeken en andere archivalia van zijn vader als bron heeft gebruikt. Door deze ordening is met name het grote aantal brieven in enkele series ingedeeld. Bij de inventarisatie zijn deze series intact gelaten, hoewel ze elkaar niet altijd uitsluiten. Het is daarom raadzaam bij het zoeken naar bepaalde brieven meerdere series te raadplegen; in de toekomst zal dit bezwaar grotendeels worden ondervangen door de nog te vervaardigen namenindex op afzenders.
Stukken die kennelijk door W.H. de Beaufort apart gehouden waren, meestal herkenbaar aan enveloppen met een opschrift in zijn hand, zijn als zelfstandige eenheid beschreven.
Gezien het feit dat de hoofd- en nevenfuncties van W.H. de Beaufort grotendeels op dezelfde gebieden lagen is gekozen voor een hoofdindeling in werkterreinen, waarbinnen de stukken per functie chronologisch zijn geordend. Zijn redacteurschap van de Gids is in deze indeling niet als zelfstandige eenheid terug te vinden, daar de stukken die hierop betrekking hebben verspreid zijn over de rubriek "Publicaties van zijn hand" en de subrubriek "Algemeen" op "Cultuur/wetenschappelijk- en onderwijsgebied"; dit is een gevolg van de aangetroffen orde.
Aanwijzingen voor de gebruiker
Openbaarheidsbeperkingen
Volledig openbaar.
Materiële beperkingen
Aanvraaginstructie
Openbare archiefstukken kunnen online worden aangevraagd en gereserveerd. U kunt dit ook via de terminals in de studiezaal van het Nationaal Archief doen. Om te kunnen reserveren dient u de volgende stappen te volgen:
U maakt een profiel aan op www.gahetna.nl, en logt vervolgens in
Via de archiefinventaris (alleen de beschrijvingen met rode nummers) selecteert u het gewenste archiefstuk door op de knop 'Reserveren' te klikken
In het volgende scherm geeft u aan op welke dag u het archiefstuk wilt inzien
Indien u zich bevindt in de studiezaal en een tafelnummer heeft ontvangen kunt u dit nummer vermelden. Als u geen tafelnummer heeft kunt u tafelnummer 777 laten staan
Vervolgens bevestigt u uw reservering door deze te versturen.
Verwant materiaal
Beschikbaarheid van kopieën
Verwante archieven
Het archief van W.H. de Beaufort vormt een onderdeel van het familiearchief De Beaufort, dat zich in het Rijksarchief in Utrecht bevindt en waarvan in 1985 een gedrukte inventaris is verschenen van de hand van mevrouw dr. E.P. de Booy.
Beschrijving van de series en archiefbestanddelen
- W.H. de Beaufort (1845-1918), 1.1
  - Persoonlijke activiteiten, 1.1.1
    - Stukken betreffende zijn financiën., 1845-1896; 1-5; 3 delen en 2 omslagen
      Zie ook Het Utrechts Archief, archief van de familie De Beaufort, inv.nrs. 743-745.
      - Legger van obligaties, bij zijn geboorte door zijn familie op zijn naam gesteld, met voorin een vermelding van zijn geboorte en doop. 1845-1864, 1
      - Journaal. 1862-1886, 2
      - Afrekeningen in rekening-courant met de firma's Van Eeghen en Co. en de Weduwe W. Borski te Amsterdam wegens aankoop, verkoop en beheer van effecten van hem en zijn vrouw, met bijlagen. 1867-1868, 1873-1882, 1884, 3; 1 omslag
      - "Rekening courant met mijne moeder Mevrouw de Beaufort", met bijlagen. 1873-1884, 4
      - Ingekomen brieven van de directie van de Nederlandsche Bank & Crediet Vereeniging. 1888-1896, 5; 1 omslag
    - Ingekomen brieven van familie, vrienden en bekenden., 1851-1917 en z.d.; 6-12; 7 omslagen
      Zie ook Het Utrechts Archief, archief van de familie De Beaufort, inv.nr. 735.
      - Van zijn vader. 1851, 1857-1865 en z.d., 6
      - Van zijn moeder. 1858-1859, 1879, 1881 en z.d., 7
      - Van zijn broers en zusters. 1856-1893, 8
      - Van zijn vrouw. 1872, 1876, 1879, 1882, 1884-1888, 1890 en z.d., 9
      - Van diverse leden van de familie De Beaufort, met ingekomen berichten van de geboorte van drie van zijn kleinkinderen. 1860-1876, 1908, 1911, 1913, 10
      - Van diverse personen A t/m G. 1852-1875, 1880-1888, 1892, 1897, 1905, 11
      - Van diverse personen H t/m Z. 1852-1887, 1895, 1900, 1916-1917 en z.d., 12
    - Stukken betreffende zijn gymnasiumtijd., 1858-1862 en z.d.; 13-17; 3 omslagen en 2 stukken
      - Schoolrapporten en getuigschriften. 1858-1861., 13
      - Schoolschriften, met bijgevoegd lofdicht op Nederland en Koning Willem III door T. Caucci, in het Italiaans. 1860 en z.d., 14
      - "Een beroemd paar", concept-tekst van een lezing voor het gymnasium-gezelschap "Excelsior". Z.d., 15; 1 stuk
      - Tekst van een in het Latijn gestelde toespraak over Johan Willem Friso, uitgesproken bij het verlaten van het gymnasium, met bijgevoegde aankondiging. 1861 en z.d., 16
      - Presentielijst van een bijeenkomst van oud-leerlingen. 1862, 17; 1 stuk
    - Stukken betreffende zijn juridische studie aan de universiteit te Utrecht., 1862-1865, 1867-1868 en z.d.; 18-19; 2 omslagen
      - Testimonia, collegedictaten en aantekeningen, met bijgevoegde portretfoto van prof. mr. C.W. Opzoomer. 1862-1865, 1867-1868 en z.d., 18
      - Doctorsbul in de beide rechten, met bijlagen betreffende zijn promotiepartij. 1868, 19
        Zie voor zijn proefschrift inv.nr. 396.
    - Stukken betreffende zijn lidmaatschap van het Utrechts Studenten Corps en zijn deelname aan het studentenleven., 1861-1870, 1882 en 1886; 20-22; 1 omslag en 2 stukken
      Zie ook Het Utrechts Archief, archief van de familie De Beaufort, inv.nr. 761.
      - Stukken ontvangen als (bestuurs)lid van het Utrechts Studenten Corps, met bijlagen betreffende promotiepartijen, reünies en andere evenementen. 1861-1870, 20
      - Diploma van zijn benoeming tot erelid van het studentendispuut "Panta Noèta" te Utrecht. 1882, 21; 1 stuk
        Het zegel ontbreekt.
      - Handtekeningenlijst van aanwezigen bij een maaltijd van oud-studenten te Utrecht, aangeboden aan A. Vrolik. 1886, 22; 1 stuk
        W.H. de Beaufort behoorde tot de aanwezigen.
    - Teksten van lezingen, artikelen en een toneelstuk daterend uit zijn studententijd., 1862-1868; 23-31; 8 omslagen en 1 katern
      - Lezing over het leven in de 18e eeuw. Z.d. (1862), 23
      - "Schetsen uit het Studentenleven aan de Utrechtse Hoogeschool, I Physiologie van Utrecht". 1864, 24
      - Artikel of lezing over Francois Baboeuf. 1864, 25
      - Toespraak gehouden voor het studentengezelschap "Panta Noèta" over de voorgeschiedenis van de Franse Revolutie. Z.d. (1864), 26
      - "Vianen en de Brederodes". Z.d. (ca. 1864), 27
      - "Aurélie en Agathe, Tooneelspel in vier bedrijven door den beroemden komedieschrijver Jacob Hora Siccama". Z.d. (ca. 1865), 28; 1 katern
        Niet in zijn hand.
      - Verhandeling over de betekenis van artikel 53 van de grondwet. 1866, 29
      - Kritische beschouwing over de toneeluitvoering van "Klaasje Zevenster". Z.d. (1866)., 30
      - "Christelijk-Historische rigting", toespraak gehouden voor de studentenvereniging "Panta Noèta" 1868, 31
    - Ingekomen brieven van diverse personen betreffende genealogische onderzoekingen naar de families (de) Beaufort, Martin, Stoop, Thurston, Westervelt en aanverwanten, met bijlagen., 1860, 1864, 1868, 1878-1882, 1885-1887, 1889, 1893-1895, 1897-1898, 1900, 1902, 1908-1910, 1917-1918; 32; 1 omslag
    - Tekst van de door hem afgelegde geloofsbelijdenis, met aantekeningen in zijn hand over godsdienst., 1862 en z.d.; 33; 2 katernen
    - Bewijzen van zijn uitloting en inschrijving voor de lichting 1865 van de Nationale Militie, met bijgevoegde overeenkomst tussen zijn vader en P.D.C. Luca te Utrecht, waarbij laatstgenoemde verklaart tegen betaling een plaatsvervanger voor hem te zullen leveren., 1864-1865 en z.d.; 34; 3 stukken
    - Menu's, met teksten van toneelstukjes en voordrachten en verdere bijlagen., 1864, 1870, 1872, 1875-1876, 1880, 1884, 1888, 1892, 1896, 1906-1907, 1909-1910, 1912, 1914 en z.d.; 35; 1 omslag
    - Paspoorten., 1865, 1868-1869, 1873 en 1904; 36; 5 stukken
    - Akte van aan hem verleende Venia Aetatis, met bijgevoegd uittreksel van het rekest., 1866; 37; 2 stukken
    - Tekst van een verklaring van P. Blaauwendraad, waarbij deze erkent de jacht op de boerenhofstede De Ringelpoel te Woudenberg voor zes jaar aan hem te hebben verhuurd., 1866; 38; 1 stuk
    - Notities van diverse aard, gemaakt tijdens zijn bezoeken aan het Crystal Palace te Londen en aan Stuttgart en Rome., 1866, 1867 en z.d.; 39; 1 omslag
    - Foto's van gebouwen en plaatsen, door hem bezocht tijdens zijn buitenlandse reizen (Duitsland, Frankrijk, Oostenrijk, Spanje en Zwitserland)., 1865, 1868-1869 en z.d.; 40; 1 omslag
    - Aantekeningen betreffende zijn reis naar het Nabije Oosten (R.G.P. nrs. 37 en 38), met bijlagen., 1870-1871 en z.d.; 41; 1 omslag
    - Ingekomen uitnodigingen voor diverse diners en feestelijke bijeenkomsten van familieleden en vrienden., 1870, 1872, 1878, 1892, 1895-1896, 1898-1899, 1903, 1906-1907, 1909-1912, 1915-1916 en z.d.; 42; 1 omslag
    - Stukken betreffende zijn huwelijk met Adèle Maria van Eeghen., 1873, 1885, 1898, 1913 en z.d.; 43-46; 2 omslagen, 1 deel en 1 stuk
      Zie ook Het Utrechts Archief, archief van de familie De Beaufort, inv.nrs. 733 en 734.
      - Akte van huwelijkse voorwaarden, afschrift. 1873, 43; 1 stuk
      - Stukken betreffende de voltrekking van het huwelijk. 1873 en z.d., 44
      - Stukken betreffende zijn 121/2-, 25- en 40-jarig huwelijksfeest. 1885, 1898, 1913 en z.d., 45
      - Album met foto's van hemzelf, zijn vrouw en zijn kinderen, samengesteld ter gelegenheid van zijn 25-jarig huwelijksfeest. 1898, 46; 1 deel
    - Portretfoto's en groepsfoto van hemzelf, familieleden en kennissen., (1879), 1886, 1895, 1915, 1918 en z.d.; 47-60; 11 omslagen, 1 deeltje en 3 stukken
      Zie ook Het Utrechts Archief, archief van de familie De Beaufort, inv.nrs. 754, 758-760.
      - Album met portretfoto's van hemzelf. Z.d., 47; 1 deeltje
      - Losse foto's van hemzelf. Z.d., 48
      - Zijn kinderen. 1918 en z.d., 49
      - Zijn vader en moeder, A.J. de Beaufort en A.A. de Beaufort-Stoop, en hun dienstbode. Z.d., 50
      - Zijn broer, Johannes Bernardus, met vrouw, kinderen en kleinkinderen. 1895 en z.d., 51
      - Zijn broer Joachim Ferdinand, met vrouw en kinderen. Z.d., 52
      - Zijn broer Arnout Jan, met vrouw en kinderen. Z.d., 53
      - Zijn zuster Margaretha Laurentia baronesse van Boetzelaar-de Beaufort, met haar man en kinderen. Z.d., 54
      - Zijn zuster Wilhelmina Cornelia van Heemstra-de Beaufort, met haar man en kinderen. Z.d., 55
      - Groepsfoto's van leden van de familie de Beaufort en aanverwanten en van een "bootpartij" bij Wijk bij Duurstede ter gelegenheid van het huwelijk van Louise Ernestine de Beaufort en jhr. mr. Jan Karel Hendrik de Beaufort. 1904, 1906 en z.d., 56
      - Jkvr. B.L.E. de Beaufort-van Sminia en jkvr. R.Ch. de Beaufort-van Haersma de With. Z.d., 57; 2 stukken.
      - Kalender samengesteld ter gelegenheid van zijn 70e verjaardag met foto's van zijn kleinkinderen. Z.d. (1915), 58; 1 stuk.
      - N. Aronse, koster en voorlezer van de Nederlands Hervormde Kerk te Leusden, mr. J. van der Leeuw, advocaat te Amersfoort, en Julie Corber, kindermeisje op De Treek. 1886 en z.d. (vòòr 1903)., 59
      - Diverse aangetrouwde familieleden. (1879) en z.d., 60
    - Album met foto's van familieleden, kennissen en andere personen en enkele gebouwen., Z.d. (19e eeuw); 61; 1 deel
    - Tekst van een overeenkomst tussen hem en W. Galjaard betreffende de huur door hem van een bovenhuis aan de Lange Houtstraat 5 te 's-Gravenhage., 1884; 62; 1 stuk
    - Stukken betreffende aan hem verleende binnen- en buitenlandse ridderorden., 1884, 1897-1902, 1907, 1914 en 1918; 63; 1 omslag
    - Diploma van zijn benoeming tot ridder 1e klasse in de Orde van de Rijzende Zon van Japan., 1901; 64; 1 stuk
      In het Japans.
      Niet raadpleegbaar
    - Kasboek van de inkomsten en uitgaven van de boedel van wijlen zijn moeder, A.A. de Beaufort-Stoop, met ingekomen brieven van zijn broer Ferdinand., 1885-1887; 65; 1 deel en 2 stukken
      W.H. de Beaufort was één van de drie executeurs-testamentair. Zie over deze nalatenschap ook Rijksarchief Utrecht, archief van de familie De Beaufort, inv.nrs. 693-698.
    - Foto's van gebouwen en plaatsen in Nederland., 1886 en z.d.; 66-69; 2 omslagen en 3 stukken
      - Het exterieur van zijn huis aan de Oranjestraat nr.11 te Den Haag, met twee interieurfoto's mogelijk van hetzelfde huis. Z.d., 66
      - De Hofvijver en het Kurhaus na de brand van 1886 te Den Haag. Ca. 1886 en z.d., 67; 2 stukken
      - De Dam te Amsterdam. Z.d., 68
      - Een bierbrouwerij te Amersfoort. Z.d., 69; 1 stuk
    - Stukken betreffende de aankoop en verkoop door hem van het pand Javastraat 26 te 's-Gravenhage, met foto van dit huis., 1897, 1902 en z.d.; 70; 1 omslag
    - Ingekomen overlijdensberichten., 1900-1917; 71; 1 pak
      Zie voor de overlijdensberichten ontvangen vòòr 1900 Het Utrechts Archief, archief van de familie De Beaufort, inv.nr. 738.
    - Lijst van namen van personen, aan wie een aankondiging is verzonden van het huwelijk van zijn oudste zoon, Aernout, met toevoegingen door deze zoon., Z.d. (ca. 1905); 72; 1 deel
    - Stukken betreffende zijn overlijden en de afwikkeling van zijn nalatenschap., 1918-1925; 73-77; 4 omslagen en 1 band
      Zie ook Het Utrechts Archief, archief van de familie De Beaufort, inv.nrs. 749-753.
      - Ingekomen betuigingen van deelneming. 1918, 73
      - Teksten van toespraken gehouden bij zijn begrafenis, met bijgevoegd overlijdensbericht. 1918, 74
      - Kranten- en tijdschriftartikelen naar aanleiding van zijn overlijden, met bijgevoegd levenbericht door H.T. Colenbrander. 1918-1919, 1925, 75
      - Akten van scheiding en deling van zijn nalatenschap, afschriften. 1919, 76; 1 band
      - Veilingcatalogi van zijn bibliotheek en schilderijencollectie. 1923-1924, 77
  - Openbare functies, 1.1.2
    - Op algemeen staatkundig gebied, 1.1.2.1
      - Algemeen, 1.1.2.1.1
        - Krantenknipsels hoofdzakelijk betreffende de Nederlandse en internationale politiek in het algemeen en zijn rol daarin in het bijzonder., 1866-1918; 78-89; 12 pakken
          Zie ook Het Utrechts Archief, archief van de familie De Beaufort, inv.nr. 766.
          - 1866-1880, 78
          - 1881-1884, 79
          - 1886-1890, 80
          - 1891-1893, 81
          - 1894 januari - april 9, 82
          - 1894 april 12 - 1896, 83
          - 1897-1900, 84
          - 1901-1905, 85
          - 1906-1908, 86
          - 1909-1912, 87
          - 1913-1914, 88
          - 1915-1918, 89
        - Ingekomen uitnodigingen ten hove en voor diverse andere officiële gelegenheden, met menu's en verdere bijlagen., 1870, 1872, 1880, 1884-1885, 1891, 1897-1898, 1902, 1906-1907, 1909, 1911-1913 en z.d.; 90; 1 omslag
        - Ingekomen pamfletten en brochures van diverse kiesverenigingen., 1871-1898, 1905-1913 en z.d.; 91; 1 pak
        - Ingekomen brieven van algemeen politieke aard, met enkele concepten., 1873-1918; 92-129; 38 omslagen
          - 1873-1878, 92
          - 1879-1882, 93
          - 1883, 94
          - 1884, 95
          - 1885, 96
          - 1886, 97
          - 1887, 98
          - 1888, 99
          - 1889, 100
          - 1890, 101
          - 1891, 102
          - 1892, 103
          - 1893, 104
          - 1894, 105
          - 1895, 106
          - 1896, 107
          - 1897, 108
          - 1898, 109
          - 1899, 110
          - 1900, 111
          - 1901, 112
          - 1902, 113
          - 1903, 114
          - 1904, 115
          - 1905, 116
          - 1906, 117
          - 1907, 118
          - 1908, 119
          - 1909, 120
          - 1910, 121
          - 1911, 122
          - 1912, 123
          - 1913, 124
          - 1914, 125
          - 1915, 126
          - 1916, 127
          - 1917, 128
          - 1918, 129
        - Dagboeken en notitieboekjes, met bijlagen., 1876-1918; 130-168; 39 deeltjes
          - 1876 17 mei - 1886 september en 1901 4 oktober - 1903 30 maart (R.G.P. nr. 1), 130
          - 1894 13 april - 1897 15 juli (R.G.P. nr. 2), 131